臺灣彰化地方法院刑事判決
110年度訴字第684號
公  訴  人  臺灣彰化地方檢察署檢察官 
被      告  蕭健維



指定辯護人  本院公設辯護人陳志忠
上列被告因加重詐欺等案件，經檢察官提起公訴（110年度偵緝
字第296號），本院改依簡式程序審理後，檢察官聲請改依協商
程序而為判決，判決如下：
    主  文
蕭健維犯三人以上共同冒用政府機關及公務員名義詐欺取財罪，
處有期徒刑壹年肆月。未扣案犯罪所得新臺幣伍仟元沒收，如全
部或一部不能沒收或不宜執行沒收時，追徵其價額。
    犯罪事實及理由
一、本案犯罪事實及證據，除證據部分增列：「被告蕭健維於本
    院程序中之自白，電話洽辦公務紀錄單1件」之外，其餘均
    引用臺灣彰化地方檢察署檢察官起訴書之記載（如附件）。
二、本件業經檢察官與被告、辯護人於審判外達成協商之合意，
    且被告認罪，其合意內容為：「被告所為，係犯刑法第339
    條之4第1項第1、2款之加重詐欺、洗錢防制法第14條第1項
    等罪。被告認罪，願受有期徒刑1年4月。未扣案之犯罪所得
    新臺幣5千元沒收，如全部或一部不能沒收，或不宜執行沒
    收時，追徵其價額。」經查，上開協商合意並無刑事訴訟法
    第455條之4第1項所列情形之一。從而，檢察官聲請改依協
    商程序而為判決，本院爰不經言詞辯論，於協商合意範圍內
    為協商判決。
三、依刑事訴訟法第455條之2第1項、第455條之4第2項、第455
    條之8、第454條第2項，判決如主文。
四、本件協商判決除有刑事訴訟法第455條之4第1項第1款於本院
    訊問程序終結前，被告撤銷協商合意或檢察官撤回協商聲請
    者；第2款被告協商之意思非出於自由意志者；第4款被告所
    犯之罪非第455條之2第1項所定得以聲請協商判決者；第6款
    被告有其他較重之裁判上一罪之犯罪事實者；第7款法院認
    應諭知免刑或免訴、不受理者情形之一，及違反同條第2項
    「法院應於協商合意範圍內為判決；法院為協商判決所科之
    刑，以宣告緩刑或2年以下有期徒刑、拘役或罰金為限」之
    規定者外，不得上訴。
五、如不服本判決，且有前述得提起上訴之情形，應於判決送達
    後20日內，以書狀敘述理由，向本院提出上訴（告訴人或被
    害人對於判決如有不服請求檢察官上訴者，其上訴期間之計
    算係以檢察官收受判決正本之日期為準。）（須附繕本）。
本案經檢察官林裕斌提起公訴，檢察官陳靚蓉到庭執行職務。
中　　華　　民　　國　　110 　年　　11　　月　　17　　日
                  刑事第六庭    法      官  張琇涵
以上正本證明與原本無異。
中　　華　　民　　國　　110 　年　　11　　月　　17　　日
                                書  記  官  潘佳欣
附錄論罪科刑法條全文：
中華民國刑法第339條之4
犯第339條詐欺罪而有下列情形之一者，處1年以上7年以下有期
徒刑，得併科1百萬元以下罰金：
一、冒用政府機關或公務員名義犯之。
二、三人以上共同犯之。
三、以廣播電視、電子通訊、網際網路或其他媒體等傳播工具，
    對公眾散布而犯之。
前項之未遂犯罰之。　　　　　　　　　　　　　　　　　　　

臺灣彰化地方檢察署檢察官起訴書
                                    110年度偵緝字第296號
　　被　　　告　蕭健維　男　37歲（民國00年00月00日生）
　　　　　　　　　　　　住南投縣○○鎮○○里○○路000號
　　　　　　　　　　　　居南投縣○○鎮○○路000巷00弄0號
                        （另案羈押在法務部矯正署南投看
                        守所）
　　　　　　　　　　　　國民身分證統一編號：Z000000000號
上列被告因違反洗錢防制法案件，業經偵查終結，認應該提起公
訴，茲將犯罪事實及證據並所犯法條分敘如下：
　　　　犯罪事實
一、鄭威琳與林致豪(所涉詐欺罪嫌，已另案提起公訴，經法院
    判決確定)係網友關係。蕭健維於民國109年8月間，介紹鄭
    威琳加入詐騙集團，擔任車手之工作，並以行動電話0000-0
    00000號作為與其他集團成員之聯絡工具。林致豪則於同年
    月10日，協助鄭威琳入住南投縣○○市○○路000號之5「南橋旅
    社」。渠等3人與身分不詳之詐欺集團成員，共同基於為自
    己及他人不法所有之詐欺犯意聯絡，由機房內之詐欺集團成
    員於同年8月12日14時15分許，撥打葉麗芬之電話，向其謊
    稱涉嫌詐領保險金犯罪。之後，詐欺集團機房成員又假冒「
    廖建德」警官、「高青雲」檢察官與之通話，要求葉麗芬提
    出金融卡為證據。葉麗芬誤信為真，而於同日14時47分許，
    在其彰化縣福興鄉福三路之住處外，將其臺灣土地銀行福興
    分行(帳號000000000000號)及元大銀行彰化分行(帳號00000
    000000000號)之金融卡共2張置於紅包袋內，再交付給前來
    之車手。林致豪於同日下午駕駛駕駛車牌號碼000-0000號自
    小客車(車主為鄭威琳)搭載蕭健維及鄭威琳到場後，由蕭健
    維出面向葉麗芬收取上述紅包，鄭威琳則在現場附近把風。
    待蕭健維得手後，其與鄭威琳旋即搭乘由林致豪所駕駛、在
    附近等候接應之自小客車。林致豪於同日15時7分許開車至
    彰化縣○○鄉○○路0段000號「臺灣土地銀行福興分行」附近，
    由鄭威琳下車步行至上開銀行提領新臺幣（以下同）12萬元
    。之後，鄭威琳又至隔壁彰鹿路7段397號「彰化第六信用合
    作社」提領15萬元。翌日凌晨1時56分許，渠等3人再至南投
    縣○○鎮○○路0000號「草屯鎮農會」提領6萬2000元。鄭威琳
    因參與詐欺犯罪，每日可獲得2500元工資，另可分得贓款百
    分之5之報酬，當日共計獲利2萬元，其餘款項則交由蕭健維
    上繳給詐欺集團。蕭健維另基於洗錢之犯意，於109年8月13
    日不詳時點，在臺中市火車站附近某處將贓款交付給真實身
    分不詳之其他詐欺集團成員，以此隱匿不法犯罪所得之去向
    。
二、案經葉麗芬訴由彰警察局鹿港分局報告偵辦偵辦。
　　　　證據並所犯法條
一、證據清單：
編號 證據方法 待證事項 ㈠ 被告蕭健維於偵查中之供述。 被告坦承其微信上之暱稱為「Yu」，於109年8月10日在臺中國美館附近與北上之另案被告鄭威琳見面。本件案發時，係由其出面向告訴人葉麗芬拿取裝有金融卡之紅包袋，並於另案被告鄭威琳提領贓款後，到臺中市火車站附近某不詳地點將贓款交付給其他詐欺集團之成員。 ㈡ 同案被告鄭威琳、林致豪於另案中之供述、被告鄭威琳與林致豪之行動電話畫面翻拍照片5張。 1、同案被告鄭威琳坦承加入詐欺集團，於詐欺過程中擔任把風及事後提款，再將贓款交給被告之事實。 2、同案被告林致豪否認參與犯行，辯稱係「情義相挺」，未分得任何好處。惟由其與前女友郭依寧之LINE對話紀錄，可知同案被告林致豪亦涉犯本起犯罪。 ㈢ 告訴人葉麗芬之指訴。 告訴人遭詐騙金融卡之過程及帳戶遭人盜領之事實。 ㈣ 告訴人住家附近監視影像照片7張、路口監視影像照片3張、臺灣土地銀行福興分行監視影像照片3張。 1、影像中被告光頭之特徵，與另案被告鄭威琳所稱之共犯特徵相符。 2、本件係由被告蕭健維向告訴人出面拿取裝有金融卡之紅包袋，另案被告鄭威琳在附近徘徊把風，另案被告林致豪則是在附近巷口的門內接應。 3、另案被告鄭威琳持詐得之金融卡至銀行提領贖款之事實。 ㈤ 告訴人遭詐騙之2張金融卡的存摺影本。 告訴人之金融卡遭詐騙後，詐欺集團成員持以提領告訴人之帳戶內款項共33萬2000元。 ㈥ 員警之職務報告(含被告鄭威琳之提款影像照片)。 同案被告鄭威琳持本件詐得之告訴人金融卡2張，先後至臺灣土地銀行福興分行、彰化第六信用合作社及草屯鎮農會等金融機構之ATM提款之事實。 ㈦ 臺灣彰化地方法院109年度訴字第943號判決。 同案被告鄭威琳及林致豪均因參與本件加重詐欺犯罪，經法院有罪判決確定。 
二、核被告所為，係犯刑法係犯刑法第339之4第1項第1款及第2
    款之加重詐欺、洗錢防制法第14條第1項、第2條第2款之洗
    錢罪嫌。被告與其他詐欺集團成員間，有犯意之聯絡及行為
    之分擔，請依共同正犯論處。
三、依刑事訴訟法第251條第1項提起公訴。
　　此致
臺灣彰化地方法院
中　　華　　民　　國　 110　　年　   8　　月　  12    日
                              檢  察  官  林  裕  斌
本件正本證明與原本無異。
中　　華　　民　　國　 110　　年　   8　　月　  20  　日
　　　　　　　　　　　　　　　書  記  官  楊  自  剛
所犯法條：
中華民國刑法第339條
（普通詐欺罪）
意圖為自己或第三人不法之所有，以詐術使人將本人或第三人之
物交付者，處 5 年以下有期徒刑、拘役或科或併科 50 萬元以
下罰金。
以前項方法得財產上不法之利益或使第三人得之者，亦同。
前二項之未遂犯罰之。
中華民國刑法第339條之4
犯第 339 條詐欺罪而有下列情形之一者，處 1 年以上 7 年以
下有期徒刑，得併科 1 百萬元以下罰金：
一、冒用政府機關或公務員名義犯之。
二、三人以上共同犯之。
三、以廣播電視、電子通訊、網際網路或其他媒體等傳播工具，
    對公眾散布而犯之。
前項之未遂犯罰之。
洗錢防制法第2條
本法所稱洗錢，指下列行為：
一、意圖掩飾或隱匿特定犯罪所得來源，或使他人逃避刑事追訴
    ，而移轉或變更特定犯罪所得。
二、掩飾或隱匿特定犯罪所得之本質、來源、去向、所在、所有
    權、處分權或其他權益者。
三、收受、持有或使用他人之特定犯罪所得。
洗錢防制法第14條
有第二條各款所列洗錢行為者，處 7 年以下有期徒刑，併科新
臺幣 5 百萬元以下罰金。
前項之未遂犯罰之。
前二項情形，不得科以超過其特定犯罪所定最重本刑之刑。
中華民國刑法第28條
（共同正犯）
二人以上共同實行犯罪之行為者，皆為正犯。